【裁判字號】    99,家簡,48
【裁判日期】    991231
【裁判案由】    宣告夫妻分別財產制
【裁判全文】
臺灣板橋地方法院民事判決              99年度家簡字第48號
原      告  台北富邦商業銀行股份有限公司
法定代理人  韓蔚廷
訴訟代理人  游明哲
被      告  簡耀凱
            李淑慧
上列當事人間請求宣告夫妻分別財產制事件，本院於民國99年12
月20日言詞辯論終結，判決如下:
    主  文
被告簡耀凱與被告李淑慧間之夫妻財產制改用分別財產制。
訴訟費用由被告負擔。
    事實及理由
一、原告起訴主張：被告簡耀凱、李淑慧於民國94年7 月11日結
    婚，現婚姻關係存續中，其等婚後並未向法院辦理夫妻分別
    財產制契約登記。而原告前因與被告簡耀凱等間之清償債務
    強制執行事件，經臺灣臺北地方法院發給96年執字第39970
    號債權憑證在案，惟債務人等迄今均未清償，計尚欠原告本
    金新臺幣（下同）361884元及自95年8 月29日起至清償日止
    ，按年12.27 ％計算之利息。嗣經原告於99年4 月28日聲請
    函查被告簡耀凱勞保投保單位之薪資，並無投保資料可供執
    行，再查被告簡耀凱98年度國稅局財產及所得資料，亦查無
    其所得資料，被告簡耀凱名下已無財產可供扣押執行，為此
    爰依民法第1011條之規定，請准宣告被告間之夫妻財產制改
    為分別財產制等語。並聲明：如主文所示。
二、被告答辯以：(一)、被告簡耀凱承認有欠富邦銀行的錢，因為
    失業沒有辦法清償。(二)、被告李淑慧表示沒有意見，被告李
    淑慧名下有房子，之前都不知道被告簡耀凱有欠銀行的錢，
    直到接到法院通知才知道。
三、原告主張之前揭事實，業據提出被告簡耀凱戶籍謄本影本、
    臺灣板橋地方法院登記處99年7 月7 日板院輔登字第99登文
    724 號函影本、臺灣臺北地方法院96年度執字第39970 號債
    權憑證影本、被告簡耀凱之98年度綜合所得稅各類所得資料
    清單影本、財產歸屬資料清單影本各1 件為證。復經本院依
    職權查詢被告二人之戶籍資料、被告簡耀凱之前案資料查明
    無訛。質諸被告簡耀凱於本院審理時對於原告主張之事實自
    認、被告李淑慧則不為爭執，是原告主張其為被告簡耀凱之
    債權人，且因強制執行無著，致未得受清償乙節應為真實。
四、按夫妻未以契約訂立夫妻財產制者，除本法另有規定外，以
    法定財產制為其夫妻財產制；債權人對於夫妻一方之財產已
    為扣押，而未得受清償時，法院因債權人之聲請，得宣告改
    用分別財產制，民法第1005條、第1011條分別定有明文。而
    所謂未得受清償，包括全無可扣押之物或所扣押之物數量不
    足及所扣押之財產不足清償該為扣押之債權人債權等情形，
    復有最高法院89年度台上字第854 號判決可資參照。查本件
    原告為被告簡耀凱之債權人，經依法強制執行後，均查無財
    產可供執行而執行未果，原告之債權顯無法獲得清償，已如
    前述，是原告依上開民法規定，聲請宣告被告簡耀凱、李淑
    慧夫妻二人改用分別財產制，洵屬有據，應予准許。
五、訴訟費用負擔之依據：民事訴訟法第78條、第85條第1 項前
    段。
中    華    民    國    99    年    12    月    31    日
                  家事法庭  法  官  曾正耀
以上正本係照原本作成。
如對本判決上訴，須於判決送達後20日之不變期間內，向本院提
出上訴狀
中    華    民    國    99    年    12    月    31    日
                            書記官  陳又菁

司法院資訊處製作；財團法人民間司法改革基金會備份。
